René Fernández Sánchez Ingeniero Técnico Informático

http://renefernandez.com

Nacimiento: Teléfono:

1987 +34 680 543 862

Residencia: E-mail:

Oviedo (Asturias) <u>hola@renefernandez.com</u>

Perfil

Me llamo René y soy Ingeniero Técnico Informático por la Universidad de Oviedo. Soy Asturiano y desde hace unos años resido en Oviedo. He realizado diversos proyectos en el ámbito del desarrollo web, redes sociales e internet. La experiencia en estos campos me ha proporcionado amplios conocimientos sobre Web 2.0, programación y diseño web, blogs, redes sociales, posicionamiento en buscadores (SEO), estándares y usabilidad.

Me considero una persona responsable a la que no le importa dar de sí mismo lo máximo en cada momento, capaz de trabajar en equipo, con sentido del humor y perseverante.



Conocimientos técnicos

Tecnologías	Experiencia
• HTML 4/5	4 años profesional + 3 años aficionado
• CSS 2.1/3	4 años profesional + 3 años aficionado
Javascript	4 años profesional + 2 años aficionado
Objective C/Cocoa	2 año profesional
Core Data	2 año profesional
• PHP 4/5	4 años profesional +2 años aficionado
• MySQL	4 años profesional

Otros: Java (Estudios Universitarios), C/C++ (Estudios Universitarios), PL/SQL (Estudios Universitarios), OJS

Técnicas y habilidades
Patrones de diseño
SEO/SEM y posicionamiento web
• SVN, GIT
Metodologías ágiles
Social media y marketing online

Sistemas Operativos	
Mac OS X (Avanzado)	
Windows (Avanzado)	
Linux (Medio)	

CMS
Wordpress
• eCommerce
 Magento
 Prestashop
 Woocommerce
• OJS

Idiomas

- Español, Idioma nativo
- Inglés, Nivel B2

Página 1/3 v 3.05

Experiencia Laboral

Jefe de Informática y desarrollo web, Adama Web S.L, (2011 – 2013)

Comencé a trabajar en Adama Web cuando estaba terminando la carrera. Adama Web es una microempresa enfocada al desarrollo Web, a la formación TIC y a la consultoría enfocada a la optimización de recursos en Internet.

Responsabilidades

- Desarrollo de sitios web utilizando diversos CMS.
- Atención al cliente.
- Elaboración de informes técnicos.
- Monitorización del rendimiento de proyectos de clientes.
- Organización de los recursos técnicos y funcionales de la empresa.
- Programación de funcionalidades para aplicaciones de terceros.
- Elaboración de manuales de usuario para aplicaciones de terceros y propias.
- Análisis de requisitos para la realización de aplicaciones personalizadas para clientes

Colaborador para Desarrollo Web, EL Comercio, (2010 - 2012)

Durante los dos últimos de carrera compaginé los estudios con pequeños desarrollos para el diario asturiano "El Comercio". "El Comercio" es el segundo diario de más importancia de la región.

Responsabilidades

 Desarrollo de canales temáticos para anunciantes
 Desarrollo de funcionalidades utilizando APIs de servicios externos, CMS, PHP, MySQL, ¡Query...

Otras actividades

Bloguero colaborador, El Comercio, (2009 - Presente)

El diario "El Comercio" es posiblemente el medio asturiano que más se haya involucrado en la red, creando una importante red colaborativa con varios blogueros asturianos. Entre los que se encuentran muchos reconocidos a nivel nacional, por lo que para mi fue un honor entrar a formar parte de este selecto grupo.

Autor del blog bocabit.com, (2006 - Presente)

Aunque no sea un trabajo al uso, es mi proyecto personal más duradero y del que me siendo muy orgulloso. En sus buenos momentos. el blog llegó a tener cerca de 17.000 visitas diarias

Responsabilidades

- Gestión de un equipo de varios redactores
- Gestión de las redes sociales
- Diseño y programación de plantillas y plugins de Wordpress
- Analítica web y SEO
- Optimización de ingresos por publicidad (Adsense, TLA, Zync,..)

Página 2/3 v 3.05

Educación

- Ingeniería Técnica Informática de Gestión, Universidad de Oviedo (2012)
 - Proyecto Fin de carrera: "Post Off: Editor de blogs de Wordpress para Mac OS X". Puntuado con una nota de 10 (Sobresaliente).
 - Desarrollo de aplicaciones en sistemas distribuidos e Internet (2010)
 - Lenguajes para Internet (2008)
- Ciclo elemental de Inglés, Escuela Oficial de Idiomas (2004)

Otra formación

- Curso "Desarrollo de aplicaciones para Windows Phone", Cantábrico Sistemas/ Colegio de Ingenieros Técnicos Informáticos del Principado de Asturias (CITIPA)(2013)
- Curso "Desarrollo de aplicaciones para Android", Cantábrico Sistemas/ Colegio de Ingenieros Técnicos Informáticos del Principado de Asturias (CITIPA)(2012)
- Curso "Desarrollo de aplicaciones para iPhone", Cantábrico Sistemas/ Colegio de Ingenieros Técnicos Informáticos del Principado de Asturias (CITIPA)(2012)
- Curso "Gestión de Proyectos de I+D+i en el ámbito informático", Colegio de Ingenieros Técnicos Informáticos del Principado de Asturias (CITIPA) (2012)
- Curso "Desarrollo de aplicaciones en iOS 5", Imaginagroup (2012)
- Curso de Periciales Informáticos, Colegio de Ingenieros Técnicos Informáticos del Principado de Asturias (CITIPA) (2012)
- Curso de Cloud Computing, desarrollo de aplicaciones y minería web, (2011)
- Curso de desarrollo de aplicaciones web mediante servicios web y APIs abiertas, (2009)
- Organizador del evento "Beers & Blogs Asturias", (2009-2010)
- Participación como ponente en el evento "Internet Meeting Point" en la ponencia titulada "¿Para qué sirven las redes sociales?", (Gijón, 2009)
- Participación en las redes de blogs "Blog de Blogs" y "Entreblogs", (2007-2009)

Premios y apariciones en la prensa

- Ganador del concurso de SEO organizado por la empresa Myspyspot, (2010)
- "Hablando sobre lo que podrá suponer Project Natal (futuro Kinect)", RTPA (12/01/2010)
- "Wickr: plugin de Wordpress contra la pederastia", RTPA (30/05/2009)
- "Un bloguero de El Comercio Digital crea un plugin contra la pornografía infantil", El Comercio (21/05/2009)

Intereses Personales

Me gusta la programación, los videojuegos, la tecnología y los gadgets. También me gusta viajar, el buen rock y soy aficionado a la fotografía. Dispongo de carnet de conducir y no soy fumador.

Página 3/3 v 3.05